- Paris Métropole | 📞 +33 6 58 90 34 28 | 🔤 charulthacker@gmail.com

PROFIL

Développeuse fullstack en alternance, Forte d'une expérience concrète en Java, Spring Boot, et React_JavaScript/TypeScript, je vais renforcer mes compétences via une formation intensive chez Ironhack en alternance.

Mon alternance suit un rythme professionnalisant:

11 semaines de formation intensive à temps plein, **suivies de** 12 mois en entreprise **à 100 %, avec un** accompagnement pédagogique asynchrone les vendredis.

Bilingue anglais/français, je suis à l'aise dans un environnement collaboratif avec développeurs et Product Owners, et motivée à contribuer à des projets stratégiques dans un contexte exigeant comme celui du secteur bancaire.

COMPÉTENCES CLÉS

Java, Spring Boot, JavaEE, JSP, Hibernate, Vaadin, React, Vite, Angular Langages & Frameworks

Nuxeo ECM, Nuxeo Studio, Elasticsearch, Kafka GED & CMS

MongoDB, MySQL, Oracle, SQL Server Base de données

Jenkins, GitLab CI, Docker, Linux CI/CD & DevOps

Postman, Cucumber, Gherkin, JUnit Tests & Qualité

Agile (Scrum, Kanban), Documentation technique, DAT, cahiers de recette Méthodologies:

EXPERIENCES PROFESSIONNELLES

AMEXIO PARIS | SEP 2023 - SEP 2024 (ALTERNANCE)

Consultante GED

- Débogage et configuration d'applications Nuxeo sur serveurs VM (dev,quality et prod -Linux)
- Création de chaînes et scripts d'automatisation via Nuxeo Studio (JavaScript)
- Rédaction de spécifications techniques pour migration vers LTS 2023 (DAT)
- Intégration de services Elasticsearch/OpenSearch et Kafka

ENI ÉCOLE INFORMATIQUE PARIS | DEC 2022 - JUIN 2023

<u>Développeuse Fullstack</u>

- Développement d'un site web d'enchères avec Java EE, JPA, JSP et MySQL
- Architecture MVC avec couches DAO, service, présentation, tests unitaires

IB CEGOS NEUILLY-SUR-SEINE | MAI 2022 - AOUT 2022

Développeuse Fullstack

 Création d'un site de gestion de formations en frontend Anguler et backend Spring boot (Mysql pour bd): disponible sur github -My repositories

DAYANANDA SAGAR ENGINEERING COLLEGE -VTU- BANGALORE INDE | SEPTEMBRE 2010 -OCTOBRE 2015

CHARUL THACKER

- PARIS MÉTROPOLE | 📞 +33 6 58 90 34 28 | 🔤 CHARULTHACKER@GMAIL.COM

Professeur à temps plein

Professeur de systèmes embarqués et de langage d'assemblage pour microcontrôleurs (INTEL) au département de génie électrique et électronique.

FORMATION

MAHARAJA SAYAJIRAO UNIVERSITY, BARODA. INDE | NOTE : 3.97/4.0 | 2005 – 2007 MASTER EN INGENIERIE ÉLECTRIQUE (SYSTEMES MICROPROCESSEURS)

LANGUES

<u>ANGLAIS</u>: Courant | <u>FRANÇAIS</u>: Intermédiaire | <u>GUJARATI</u>: Langue maternelle